---
title: "Centro de Estatística Aplicada"
author: |
  | Gustavo Kanno\thanks{Número USP: 9795810} 
  | Rodrigo Marcel Araujo\thanks{Número USP: 9299208}
  | Victor Ribeiro Baião Decanini\thanks{Número USP: 9790502}
date: "`r stringr::str_to_sentence(format(Sys.time(), '%B de %Y'))`"
lang: pt-BR
header-includes:
  # - \usepackage[brazilian]{babel}
  - \usepackage{float}
  - \usepackage{amsmath}
  - \usepackage{amsthm}
  - \floatplacement{figure}{H}
  - \usepackage{indentfirst}
  - \setlength{\parindent}{4em}
  - \setlength{\parskip}{1em}
  - \usepackage{booktabs}
  - \usepackage{dcolumn}
  - \usepackage{bm}
  - \usepackage{titling}
  - \thanksmarkseries{arabic} % \thanks footnotes com numeros
  - \usepackage[bottom]{footmisc} % corrige posição footnotes
  - \usepackage{pdfpages}
  - \usepackage{tocloft}
  - \renewcommand{\cftsecleader}{\cftdotfill{\cftdotsep}}
  - \usepackage{amssymb}
  - \renewcommand\qedsymbol{$\blacksquare$}
  - \usepackage{cleveref}
  - \usepackage{subfig}
output: 
  pdf_document: 
    fig_caption: yes
    number_sections: no
    toc: true
    toc_depth: 4
editor_options: 
  chunk_output_type: console
---

\pagebreak

\newcommand\invisiblesection[1]{%
  \refstepcounter{section}%
  \addcontentsline{toc}{section}{#1}%
  \sectionmark{#1}}
  
<!-- \newcommand\invisiblesection[1]{% -->
<!--   \refstepcounter{section}% -->
<!--   \addcontentsline{toc}{section}{\protect\numberline{\thesection}#1}% -->
<!--   \sectionmark{#1}} -->

<!-- \newcommand\invisiblessection[1]{% -->
<!--   \refstepcounter{subsection}% -->
<!--   \addcontentsline{toc}{subsection}{\protect\numberline{\thesection}#1}% -->
<!--   \sectionmark{#1}} -->


```{r setup, include=FALSE}
# paramentros padrao para os plots
knitr::opts_chunk$set(fig.width = '\\textwidth',
                      fig.align = 'center',
                      out.width = "\\textwidth",
                      warning = FALSE, echo = TRUE)


library(robustbase)
library(knitr)
library(stargazer)
library(tidyverse)
library(gamlss)
library(car)
library(readxl)
library(MASS)
library(gridExtra)
library(ggplot2)
library(faraway)
```


```{r , include=FALSE}
require(BatchGetSymbols)
require(Amelia)
require(reshape2)
require(ggthemes) 
require(plyr)
library(ggplot2)
```

```{r , include=FALSE}

suppressMessages(library(foreign))
suppressMessages(library(dynlm))
suppressMessages(library(car))
suppressMessages(library(lmtest))
suppressMessages(library(sandwich))
suppressMessages(library(fpp2))
suppressMessages(library(tseries))
suppressMessages(library(zoo))
suppressMessages(library(forecast))
library(BETS)
library(quantmod)
library(fpp2)
library(GeneCycle)
```

<!-- \invisiblesection{Exercício 1} -->
<!-- \includepdf[pages=-]{Q1.pdf} -->





```{r , include=TRUE}
library(forecast)
library(randtests)
library(zoo)
library(TSA)
library(gridExtra)
library(FitAR)  
library(glmnet)
library(islasso)
library(astsa)
library(lmtest)
library(forecast)
```


```{r, include=FALSE}
setwd("C:\\Users\\Rodrigo Araujo\\Documents\\IME-USP\\CEA 1\\dados")
```


# Análise das séries temporais mensais

## Análise Descritiva

```{r, include=FALSE}
setwd("C:\\Users\\Rodrigo Araujo\\Documents\\IME-USP\\CEA 1\\dados")
data = read_xlsx("IPCA_DADOS_AGRUPADOS.xlsx", sheet = 1)
```

```{r}
data$Data <- as.Date(data$Data)
head(data)
```


```{r}
zt2 <- ts(data[,2], frequency = 12, start = 2007, end = 2019)
zt3 <- ts(data[,3], frequency = 12, start = 2007, end = 2019)
zt4 <- ts(data[,4], frequency = 12, start = 2007, end = 2019)
zt5 <- ts(data[,5], frequency = 12, start = 2007, end = 2019)
zt6 <- ts(data[,6], frequency = 12, start = 2007, end = 2019)
zt7 <- ts(data[,7], frequency = 12, start = 2007, end = 2019)
zt8 <- ts(data[,8], frequency = 12, start = 2007, end = 2019)
zt9 <- ts(data[,9], frequency = 12, start = 2007, end = 2019)
zt10 <- ts(data[,10], frequency = 12, start = 2007, end = 2019)
zt11 <- ts(data[,11], frequency = 12, start = 2007, end = 2019)

zt12 <- ts(data[,12], frequency = 12, start = 2007, end = 2019)
zt13 <- ts(data[,13], frequency = 12, start = 2007, end = 2019)
zt14 <- ts(data[,14], frequency = 12, start = 2007, end = 2019)
zt15 <- ts(data[,15], frequency = 12, start = 2007, end = 2019)
zt16 <- ts(data[,16], frequency = 12, start = 2007, end = 2019)
zt17 <- ts(data[,17], frequency = 12, start = 2007, end = 2019)
zt18 <- ts(data[,18], frequency = 12, start = 2007, end = 2019)
zt19 <- ts(data[,19], frequency = 12, start = 2007, end = 2019)
zt20 <- ts(data[,20], frequency = 12, start = 2007, end = 2019)
zt21 <- ts(data[,21], frequency = 12, start = 2007, end = 2019)
zt22 <- ts(data[,22], frequency = 12, start = 2007, end = 2019)
zt23 <- ts(data[,23], frequency = 12, start = 2007, end = 2019)
zt24 <- ts(data[,24], frequency = 12, start = 2007, end = 2019)
     
```


```{r}
plot(zt2,main="Série Temporal do Arroz", xlab= "Anos", ylab="IPCA")
par(mfrow = c(2, 2))
plot(zt3,main="Série Temporal de Avicultura de Corte", xlab= "Anos", ylab="IPCA")
plot(zt4,main="Série Temporal de Avicultura de Postura", xlab= "Anos", ylab="IPCA")
plot(zt5,main="Série Temporal da Banana", xlab= "Anos", ylab="IPCA")
plot(zt6,main="Série Temporal da Batata", xlab= "Anos", ylab="IPCA")
```

```{r}

par(mfrow = c(3, 2))


plot(zt7,main="Série Temporal da Bovinocultura", xlab= "Anos", ylab="IPCA")
plot(zt8,main="Série Temporal do Cacau e Produtos", xlab= "Anos", ylab="IPCA")
plot(zt9,main="Série Temporal do Café", xlab= "Anos", ylab="IPCA")
plot(zt10,main="Série Temporal da Cebola", xlab= "Anos", ylab="IPCA")
plot(zt11,main="Série Temporal do Complexo Soja", xlab= "Anos", ylab="IPCA")
plot(zt12,main="Série Temporal do Complexo Sucroalc.", xlab= "Anos", ylab="IPCA")
```

```{r}

par(mfrow = c(3, 2))


plot(zt13,main="Série Temporal do Feijão", xlab= "Anos", ylab="IPCA")
plot(zt14,main="Série Temporal das Frutas", xlab= "Anos", ylab="IPCA")
plot(zt15,main="Série Temporal das Horticulas", xlab= "Anos", ylab="IPCA")
plot(zt16,main="Série Temporal de Indefinido", xlab= "Anos", ylab="IPCA")
plot(zt17,main="Série Temporal do Laranja e Citrus", xlab= "Anos", ylab="IPCA")
plot(zt18,main="Série Temporal da Lácteos", xlab= "Anos", ylab="IPCA")
```

```{r}

par(mfrow = c(3, 2))


plot(zt19,main="Série Temporal da Mandioca", xlab= "Anos", ylab="IPCA")
plot(zt20,main="Série Temporal do Milho", xlab= "Anos", ylab="IPCA")
plot(zt21,main="Série Temporal do Pescado", xlab= "Anos", ylab="IPCA")
plot(zt22,main="Série Temporal da Suínocultura", xlab= "Anos", ylab="IPCA")
plot(zt23,main="Série Temporal do Tomate", xlab= "Anos", ylab="IPCA")
plot(zt24,main="Série Temporal do Trigo", xlab= "Anos", ylab="IPCA")
```




```{r}
par(mfrow = c(2, 1))
plot(zt21,main="Série Temporal do Pescado", xlab= "Anos", ylab="IPCA")
plot(zt18,main="Série Temporal do Lácteos", xlab= "Anos", ylab="IPCA")
#900#650
```


```{r}
par(mfrow = c(2, 1))
plot(zt7,main="Série Temporal da Bovinocultura", xlab= "Anos", ylab="IPCA")
plot(zt22,main="Série Temporal da Suínocultura", xlab= "Anos", ylab="IPCA")

```


```{r}
par(mfrow = c(2, 1))
plot(zt3,main="Série Temporal de Avicultura de Corte", xlab= "Anos", ylab="IPCA")
plot(zt4,main="Série Temporal de Avicultura de Postura", xlab= "Anos", ylab="IPCA")

```



## Funções de Autocorrelações

### Funções de Autocorrelações para Avicultura de Corte 

```{r}
par(mfrow = c(1, 2))
acf(zt3, main="ACF Avicultura de Corte")
pacf(zt3, main="PACF Avicultura de Corte")
```

### Funções de Autocorrelações para Avicultura de Postura 
```{r}
par(mfrow = c(1, 2))
acf(zt4, main="ACF Avicultura de Postura")
pacf(zt4, main="PACF Avicultura de Postura")
```

### Funções de Autocorrelações para Suinocultura
```{r}
par(mfrow = c(1, 2))
acf(zt22, main="ACF Suínocultura")
pacf(zt22, main="PACF Suínocultura")
```

### Funções de Autocorrelações para Pescado
```{r}
par(mfrow = c(1, 2))
acf(zt21, main="ACF Pescado")
pacf(zt21, main="PACF Pescado")
```

### Funções de Autocorrelações para Lácteos 
```{r}
par(mfrow = c(1, 2))
acf(zt18, main="ACF Lácteos")
pacf(zt18, main="PACF Lácteos")
```

### Funções de Autocorrelações para Bovinocultura 
```{r}
par(mfrow = c(1, 2))
acf(zt7, main="ACF Bovinocultura")
pacf(zt7, main="PACF Bovinocultura")
```



## Análise Correlação Cruzada  

### Correlaões cruzadas da Bovincultura

```{r}
#Correlaões cruzadas da Bovincultura
par(mfrow = c(3,2))
acf(zt7,main="ACF Bovinocultura")
ccf(zt7,zt3,main="Bovinocultura e Avicultura de Corte")
ccf(zt7,zt4,main="Bovinocultura e Avicultura de Postura")
ccf(zt7,zt18,main="Bovinocultura e Lácteos")
ccf(zt7,zt21,main="Bovinocultura e Pescados")
ccf(zt7,zt22,main="Bovinocultura e Suinocultura")
```


### Correlações cruzadas da Avicultura de Corte
```{r}

#Correlações cruzadas da Avicultura de Corte
par(mfrow = c(3,2))
acf(zt3,main="ACF Avicultura de Corte")
ccf(zt3,zt4,main="Avicultura de Corte e Avicultura de Postura")
ccf(zt3,zt7,main="Avicultura de Corte e Bovinocultura")
ccf(zt3,zt18,main="Avicultura de Corte e Lácteos")
ccf(zt3,zt21,main="Avicultura de Corte e Pescados")
ccf(zt3,zt22,main="Avicultura de Corte e Suinocultura")

```


### Correlações cruzadas da Avicultura de Postura

```{r}

#Correlações cruzadas da Avicultura de Postura
par(mfrow = c(3,2))
acf(zt4,main="ACF Avicultura de Postura")
ccf(zt4,zt4,main="Avicultura de Postura e Avicultura de Corte")
ccf(zt4,zt7,main="Avicultura de Postura e Bovinocultura")
ccf(zt4,zt18,main="Avicultura de Postura e Lácteos")
ccf(zt4,zt21,main="Avicultura de Postura e Pescados")
ccf(zt4,zt22,main="Avicultura de Postura e Suinocultura")
```

### Correlações cruzadas dos Lácteos
```{r}
#Correlações cruzadas dos Lácteos
par(mfrow = c(3,2))
acf(zt18,main="ACF Lácteos")
ccf(zt18,zt3,main="Lácteos e Avicultura de Corte")
ccf(zt18,zt4,main="Lácteos e Avicultura de Postura ")
ccf(zt18,zt7,main="Lácteos e Bovinocultura")
ccf(zt18,zt21,main="Lácteos e Pescados")
ccf(zt18,zt22,main="Lácteos e Suinocultura")
```

### Correlaões cruzadas dos Pescados
```{r}
# Correlaões cruzadas dos Pescados
par(mfrow = c(3,2))
acf(zt21,main="ACF Pescados")
ccf(zt21,zt3,main="Pescados e Avicultura de Corte")
ccf(zt21,zt4,main="Pescados e Avicultura de Postura")
ccf(zt21,zt7,main="Pescados e Bovinocultura")
ccf(zt21,zt18,main="Pescados e Lácteos")
ccf(zt21,zt22,main="Pescados e Suinocultura")
```

### Correlações cruzadas da Suinocultura

```{r}

#Correlações cruzadas da Suinocultura
par(mfrow = c(3,2))
acf(zt22,main="ACF Suinocultura")
ccf(zt22,zt3,main="Suinocultura e Avicultura de Corte")
ccf(zt22,zt4,main="Suinocultura e Avicultura de Postura")
ccf(zt22,zt7,main="Suinocultura e Bovinocultura")
ccf(zt22,zt18,main="Suinocultura e Lacteos")
ccf(zt22,zt21,main="Suinocultura e Pescados")
```


## Selecionado as variáveis de interesse do estudo 

Essa função retorna a coluna com a lag a ser considerada na análise

```{r}
funcao_lags = function(df,coluna,nome,lag){
  n = nrow(df)
  pre = rep(NA,lag)
  newcol = c(pre,coluna)
  for (k in 1:lag){
    df = rbind(df,rep(NA,ncol(df)))
  }
  df[nome] = newcol
  return (df)
}

```

A seguir vamos selecionar apenas as variáveis de interesse para análise

```{r}
data_cut = data[,c("Bovinocultura","Avicultura de Corte","Avicultura de Postura","Pescado","Lácteos","Suinocultura")]
```


## Modelo da Bovinocultura

### Estruturando a base
```{r}

data_cut = data[,c("Bovinocultura","Avicultura de Corte","Avicultura de Postura","Pescado","Lácteos","Suinocultura")]

df1<- funcao_lags(data_cut, data_cut$`Avicultura de Postura`, 'avp9', 9)
df1 <- funcao_lags(df1, df1$Pescado, 'p3', 3)
df1 <- funcao_lags(df1, df1$Pescado, 'p10', 10)
df1 <- funcao_lags(df1, df1$Bovinocultura, 'b1', 1)


df2 <- na.omit(df1)
```

Separando variável preditora e as covariáveis 
```{r}
x = model.matrix(Bovinocultura~.,df2)[,-1]
y = df2$Bovinocultura
```



### Regressão LASSO

A seguir vamos utilizar a biblioteca "glmnet"

```{r}
set.seed(123) 
cv.lasso <- cv.glmnet(x, y, alpha = 1, family = "gaussian")
summary(cv.lasso)
print(cv.lasso)
plot(cv.lasso)
cv.lasso$lambda.min
cv.lasso$lambda.1se
coef(cv.lasso, cv.lasso$lambda.min)
coef(cv.lasso, cv.lasso$lambda.1se)

```

A seguir vamos utilizar a biblioteca "islasso"

```{r}

model.islasso <- islasso(y ~ x, lambda = cv.lasso$lambda.min)
summary(model.islasso)

```



### Regressão classifica no contexto de Séries Temporais


#### Criando o modelo de Regressão Simples 

```{r}
set.seed(1234) 

fit1 <- summary(fit <- lm(y~x))
fit1

#write.csv(fit1$coefficients, file = 'tabela_reg.csv')

```

#### Análise dos Resíduos

```{r}
acf2(resid(fit))
```


### Regressão com erros autocorrelacionais


#### Criando o modelo de Regressão com erros autocorrelacionados

```{r}
set.seed(12345) 


fit2 <- sarima(y, 1,0,0, xreg= x)
fit2

```

#### Análise dos resíduos e seleção de variáveis de acordo com p-valor

```{r}
fit3 = Arima(y,order=c(1,0,0),xreg=x)
coeftest(fit3)

#d = diag(fit3$var.coef)**(0.5)
#t = fit3$coef/d
#p = 2*pt(-abs(t),144)
#p
#max(p)

x = x[,-2]
fit3 = Arima(y,order=c(1,0,0),xreg=x)
coeftest(fit3)


x = x[,-6]
fit3 = Arima(y,order=c(1,0,0),xreg=x)
coeftest(fit3)



x = x[,-7]
fit3 = Arima(y,order=c(1,0,0),xreg=x)
coeftest(fit3)



x = x[,-3]
fit3 = Arima(y,order=c(1,0,0),xreg=x)
coeftest(fit3)



fit3 = Arima(y,order=c(1,0,0),xreg=x,include.mean = FALSE)
coeftest(fit3)

x = x[,-2]
fit3 = Arima(y,order=c(1,0,0),xreg=x,include.mean = FALSE)
coeftest(fit3)


x = x[,-4]
fit3 = Arima(y,order=c(1,0,0),xreg=x,include.mean = FALSE)
coeftest(fit3)
summary(fit3)

checkresiduals(fit3)

```




## Modelo da Avicultura de Corte

### Estruturando a base
```{r}

data_cut = data[,c("Bovinocultura","Avicultura de Corte","Avicultura de Postura","Pescado","Lácteos","Suinocultura")]

df1<- funcao_lags(data_cut, data_cut$`Avicultura de Corte`, 'cort1', 1)
df1 <- funcao_lags(df1, df1$`Avicultura de Postura`, 'pos12', 12)
df1 <- funcao_lags(df1, df1$Bovinocultura, 'bov1', 1)
df1 <- funcao_lags(df1, df1$Pescado, 'pes4', 4)
df1 <- funcao_lags(df1, df1$Pescado, 'pes9', 9)
df1 <- funcao_lags(df1, df1$Suinocultura, 'sui1', 1)
df1 <- funcao_lags(df1, df1$Suinocultura, 'sui6', 6)

df2 <- na.omit(df1)
```

Separando variável preditora e as covariáveis 
```{r}
x = model.matrix(`Avicultura de Corte`~.,df2)[,-1]
y = df2$`Avicultura de Corte`
```



### Regressão LASSO

A seguir vamos utilizar a biblioteca "glmnet"

```{r}
set.seed(123) 
cv.lasso <- cv.glmnet(x, y, alpha = 1, family = "gaussian")
summary(cv.lasso)
print(cv.lasso)
plot(cv.lasso)
cv.lasso$lambda.min
cv.lasso$lambda.1se
coef(cv.lasso, cv.lasso$lambda.min)
coef(cv.lasso, cv.lasso$lambda.1se)

```

A seguir vamos utilizar a biblioteca "islasso"

```{r}

model.islasso <- islasso(y ~ x, lambda = cv.lasso$lambda.min)
summary(model.islasso)

```



###  Regressão classica no contexto de Séries Temporais

#### Criando o modelo de Regressão Simples 

```{r}
set.seed(1234) 

fit1 <- summary(fit <- lm(y~x))
fit1

#write.csv(fit1$coefficients, file = 'tabela_reg.csv')

```

#### Análise dos Resíduos

```{r}
acf2(resid(fit))

checkresiduals(fit)
```

#### Seleção de variáveis

```{r}
set.seed(123) 

fit2 <- summary(fit <- lm(y~x-1))
fit2

x3 = x[, -11]
fit3 <- summary(fit <- lm(y~x3-1))
fit3

x3 = x3[, -9]
fit3 <- summary(fit <- lm(y~x3-1))
fit3

x3 = x3[, -8]
fit3 <- summary(fit <- lm(y~x3-1))
fit3


x3 = x3[, -5]
fit3 <- summary(fit <- lm(y~x3-1))
fit3

checkresiduals(fit3)
```



# Análise das séries temporais anuais


```{r, include=FALSE}
library(readxl)
setwd("C:\\Users\\Rodrigo Araujo\\Documents\\IME-USP\\CEA 1\\dados")
data_anual = read_xlsx("Cadeia-Ano.xlsx")
```

## Análise Descritiva 

```{r}
head(data_anual)
```


```{r}
z_avc = data_anual$`Avicultura de Corte`
z_avc = ts(z_avc)

z_avp = data_anual$`Avicultura Postura`
z_avp = ts(z_avp)

z_bov = data_anual$`Bovinocultura de corte`
z_bov = ts(z_bov)

z_lac = data_anual$`Lácteos`
z_lac = ts(z_lac)

z_pesc = data_anual$Pescado
z_pesc = ts(z_pesc)

z_suino = data_anual$Suinocultura
z_suino = ts(z_suino)
```


## Regressão LASSO

```{r}
library(glmnet)

colnames(data_anual) = c("ANO", "AVC","AVP","BOV","LAC","PESC","SUIN")
data_anual = data_anual[,-1]
```

### Modelo para Bovinocultura
```{r}

# Bovinocultura

par(mfrow=c(3,2))
ccf(z_bov,z_avc)
ccf(z_bov,z_avp)
ccf(z_bov,z_lac)
ccf(z_bov,z_pesc)
ccf(z_bov,z_suino)
acf(z_bov)

x = model.matrix(BOV~ .,data=data_anual)[,-1]
y = data_anual$BOV

cv.model = cv.glmnet(x,y,alpha = 1)
par(mfrow=c(1,1))
plot(cv.model)

coef(cv.model,cv.model$lambda.min)
```

### Modelo para o Pescado

```{r}

# Pescados

par(mfrow=c(3,2))
ccf(z_pesc,z_bov)
ccf(z_pesc,z_suino)
ccf(z_pesc,z_avp)
ccf(z_pesc,z_avc)
ccf(z_pesc,z_lac)
acf(z_pesc)

x = model.matrix(PESC~ .,data=data_anual)[,-1]
y = data_anual$PESC

cv.model = cv.glmnet(x,y,alpha = 1)
par(mfrow=c(1,1))
plot(cv.model)

coef(cv.model,cv.model$lambda.min) 

```

### Modelo para a Avicultura de Corte
```{r}
# Avicultura de Corte

par(mfrow=c(3,2))
ccf(z_avc,z_bov)
ccf(z_avc,z_suino)
ccf(z_avc,z_avp)
ccf(z_avc,z_pesc)
ccf(z_avc,z_lac)
acf(z_avc)

x = model.matrix(AVC~ .,data=data_anual)[,-1]
y = data_anual$AVC

cv.model = cv.glmnet(x,y,alpha = 1)
par(mfrow=c(1,1))
plot(cv.model)

coef(cv.model,cv.model$lambda.min) 
```

### Modelo oara Avicultura de Postura
```{r}
# Avicultura de Postura

par(mfrow=c(3,2))
ccf(z_avp,z_bov)
ccf(z_avp,z_suino)
ccf(z_avp,z_avc)
ccf(z_avp,z_pesc)
ccf(z_avp,z_lac)
acf(z_avp)

x = model.matrix(AVP~ .,data=data_anual)[,-1]
y = data_anual$AVP

par(mfrow=c(1,1))
cv.model = cv.glmnet(x,y,alpha = 1)
plot(cv.model)

coef(cv.model,cv.model$lambda.min) 
```

### Modelo para o Lácteos

```{r}

# Lacteos

par(mfrow=c(3,2))
ccf(z_lac,z_bov)
ccf(z_lac,z_suino)
ccf(z_lac,z_avc)
ccf(z_lac,z_pesc)
ccf(z_lac,z_avp)
acf(z_lac)

x = model.matrix(LAC~ .,data=data_anual)[,-1]
y = data_anual$LAC

par(mfrow=c(1,1))
cv.model = cv.glmnet(x,y,alpha = 1)
plot(cv.model)

coef(cv.model,cv.model$lambda.min) 

```

### Modelo para Suinocultura
```{r}
# Suinocultura

par(mfrow=c(3,2))
ccf(z_suino,z_bov)
ccf(z_suino,z_avp)
ccf(z_suino,z_avc)
ccf(z_suino,z_pesc)
ccf(z_suino,z_lac)
acf(z_suino)

x = model.matrix(SUIN~ .,data=data_anual)[,-1]
y = data_anual$SUIN

par(mfrow=c(1,1))
cv.model = cv.glmnet(x,y,alpha = 1)
plot(cv.model)

coef(cv.model,cv.model$lambda.min)
```


